臺灣高等法院刑事判決　　　　　　　　 96年度上訴字第666號
上　訴　人　臺灣士林地方法院檢察署檢察官
上　訴　人
即　被　告　甲○○
上　訴　人
即　被　告　乙○○
共　　　同
選任辯護人　金學坪律師
　　　　　　王令冠律師
上列上訴人因被告毒品危害防制條例案件，不服臺灣士林地方法
院95年度訴字第990號，中華民國95年12月8日第一審判決（起訴
案號：臺灣士林地方法院檢察署95年度偵字第9050號、併辦案號
:95年度偵字第10098 號），提起上訴，本院判決如下：
    主  文
上訴駁回。
    事  實
一、乙○○與甲○○為兄弟，乙○○因姓名年籍均不詳綽號「阿
    志」之友人欲向其購買第二級毒品MDMA（即俗稱之搖頭丸）
    ，乃於95年7 月6日凌晨0時17分許，撥打行動電話告知甲○
    ○向其確認手中仍有搖頭丸現貨，而甲○○明知其MDMA搖頭
    丸是以每顆約為300元至350元不等之價格買入，竟與甲○○
    共同意圖營利，基於販賣第二級毒品之犯意聯絡，推由甲○
    ○接聽「阿志」電話確認交易數量為4 顆，再由乙○○及甲
    ○○2人在電話中確認每顆交易價格為4百元，價金由乙○○
    另行向「阿志」收取，由乙○○及甲○○另行結算等細節後
    ，隨即由甲○○於同年月日凌晨0 時37分許，前往臺北市士
    林區承德橋附近之便利商店門口，交付第二級毒品MD MA 藥
    丸4 顆交付予「阿志」，惟乙○○尚未向「阿志」收取現金
    ，亦未與乙○○結算前，即為警循線於95年7 月25日查獲。
二、案經臺北市政府警察局報告臺灣士林地方法院檢察署檢察官
    偵查起訴。
    理  由
一、訊據被告2人雖均就被告乙○○曾於95年7月25日凌晨0時17
    分許，打電話要求被告甲○○交付第二級毒品MDMA予綽號「
    阿志」之人，嗣甲○○果依要求，於同日凌晨0 時32分許，
    前往臺北市士林區承德橋附近之便利商店交付第二級毒品MD
    MA 4顆予「阿志」等情坦承不諱，然均矢口否認有共同販賣
    第二級毒品之犯行。被告甲○○辯稱：伊哥哥要伊拿搖頭丸
    給阿志，沒有說要賣給他，且伊拿給阿志時也沒有收現金，
    …販賣第二級毒品罪很重，伊不可能為了賺取50元，而販賣
    第二級毒品云云。被告甲○○之辯護人則為其辯護略稱：被
    告甲○○係無償將第二級毒品交付予他人，並無營利之意思
    ，僅該當於毒品危害防制條例第8條第2項之轉讓第二級毒品
    罪，尚不得以毒品危害防制條例第4條第2項之販賣第二級毒
    品罪相繩云云。被告乙○○則辯稱：伊之前有跟別人出去玩
    ，別人把7、8顆放在伊這邊，伊要還給他，伊說「放四」是
    拿4顆給阿志的意思，沒有說每1 顆要賣400元，且伊買進第
    二級毒品之價格從300元至450元不等云云。被告乙○○之辯
    護人則為其辯稱略稱：本件如何證明被告2 人有共同營利販
    賣之犯意聯絡與行為分擔及「阿志」是否確有其人？係何人
    ？並非無疑。另監聽譯文中被告2 人所供意義模糊並不明確
    ，並非可採。又監聽譯文中「放四」之解讀因人而異，又無
    補強證據，不能以擬制或推測之方式解讀為每1顆400元云云
    。
二、本院查：
    (1)被告乙○○於95年7 月6 日凌晨0 時17分許持0000000000
      號行動電話撥打被告甲○○所持之0000000000號行動電話
      。在對話中，被告乙○○向被告甲○○詢及是否還有七星
      ？經被告甲○○確認有後，被告乙○○即告知甲○○有人
      要過去便利商店拿，隨即（同日凌晨0 時24分許）有自稱
      為阿酩朋友之人以0000000000號行動電話撥打被告甲○○
      之前揭行動電話，表示要4 顆衣服，並表示已經到達約定
      之地點等候，嗣被告乙○○於同日凌晨0 時37分許以前揭
      行動電話與被告甲○○聯絡，被告甲○○於電話中明確問
      及「你1 顆要賣他多少？」，被告乙○○則答稱：「你就
      先放四給他！回去我拿錢給你，錢他會跟我算啦！」等語
      ，此有臺北市政府警察局刑事警察大隊偵一隊譯文表1 份
      附卷可查（見偵卷第41~42 頁），可證被告乙○○確曾於
      95 年7月25日凌晨0 時17分許，打電話要求被告甲○○前
      往臺北市士林區承德橋附近之便利商店交付七星（即衣服
      ）予特定人，且被告甲○○嗣亦與該特定人取得連繫，確
      定交付之數量為4 顆，而該特定人亦已依約定前往約定之
      交付地點等候，被告甲○○則承諾立即前往交付。
    (2)被告甲○○嗣亦確依前揭約定，於同日凌晨0 時37分許，
      前往臺北市士林區承德橋附近之便利商店交付衣服4 顆予
      該特定人，且該特定人之綽號為「阿志」，而所交付之「
      衣服4 顆」則為第二級毒品MDMA（俗稱搖頭丸），但被告
      甲○○並未向「阿志」收取價金，嗣後亦尚未與乙○○結
      算等情，此經被告乙○○於原審審理時具結證稱：七星就
      是搖頭丸，伊要甲○○拿搖頭丸給「阿志」是因為「阿志
      是伊朋友，拿給「阿志」的搖頭丸是甲○○的等語明確（
      見原審卷第63~ 64頁、第66頁），並經被告甲○○於原審
      審理時以證人之身分具結證稱：95年7月6日當天「阿志」
      有先打電話給伊，伊拿4 顆搖頭丸給「阿志」時，「阿志
      」問伊說是否是阿酩的弟弟，伊東西交給他就走了，並未
      收錢，亦未與乙○○結算…交給「阿志」的4 顆搖頭丸是
      以前去舞廳的時候剩下的，這種藥錠吃了會心跳加速，有
      點昏昏的，與後來在警方查獲被告乙○○持有之藥錠外表
      長得很像等語屬實（見原審卷第71頁、第70頁、第74頁、
      第75頁），應堪認定為真實。
    (3)前揭監聽譯文顯示被告甲○○在電話對談中問及被告乙○
      ○「你1 顆要賣多少？」被告乙○○則答稱：「…回去我
      拿錢給你，錢他會跟我算啦！」可見被告甲○○明確使用
      「賣」字，被告乙○○明確提及「給錢、算錢」，由此觀
      之，被告2 人均知悉本次4 顆第二級毒品MDMA之交付，涉
      及金錢之往來及交易，甚為明確。
    (4)被告乙○○於原審實施交互詰問時以證人之身分具結證稱
      ：伊曾經在警詢中說：只有賣1次搖頭丸，賣4顆得款1600
      元等語。另亦曾在偵訊時說：先放四，指的是1顆400元，
      也是給4 顆的意思等語（見本院卷第68頁、第69頁）。而
      被告甲○○則於原審實施交互詰問時以證人之身分證稱：
      伊向藥頭買進1顆搖頭丸價位在300 元或350元附近等語（
      見原審卷第75頁），而被告乙○○亦曾於原審訊問時供稱
      ：伊搖頭丸1顆買300元等語（見原審卷第15頁），可見被
      告乙○○及甲○○，均有買低賣高，利用第二級毒品交易
      以賺取差價之營利意圖。
    (5)被告2 人及其2 人之辯護人雖以前揭情詞置辯，然查，搖
      頭丸係違禁物，取得不易，且非法販賣搖頭丸為政府嚴予
      查禁之犯罪，凡為有償交付者，苟無利可圖，何甘冒重罪
      風險之必要？本件被告甲○○於電話對話中明確問及「賣
      」多少？被告乙○○在電話中明確提及「給錢、算錢」，
      其與「阿志」間為有償之交易，依照經驗法則，難認為無
      賺取價差以營利之意圖。況比對被告2 人就MDMA每顆買入
      價格之供述，2人均曾供稱：每顆買入300元等語。更使被
      告2人買低賣高營利之意圖躍然浮現。據此，被告2人前揭
      所辯均係事後畏罪卸責之詞，不能採信。被告甲○○之辯
      護人辯稱被告甲○○並無營利意圖，亦無可採。而被告2
      人為前揭販賣行為之時間相當明確，並無被告乙○○辯護
      人所定不特定之情事。至本件被告2 人販賣之對象「阿志
      」，其姓名、年籍雖屬不詳，然此部分與被告2 人是否構
      成前揭販賣第二級毒品犯罪之成立，尚無必然之關係，附
      此敘明。綜上，被告2 人於95年7月25日凌晨0時37分許，
      共同意圖營利，以每顆400元之代價，販賣第二級毒品MDM
      A  4顆予「阿志」之犯行事證明確，可以認定。
三、原審核被告甲○○及乙○○就前揭犯罪事實欄第二項之所為
    ，均係犯毒品危害防制條例第4條第2項之販賣第二級毒品罪
    。被告乙○○、甲○○就販賣第二級毒品之犯行，有犯意聯
    絡及行為分擔，為共同正犯。被告甲○○因販賣第二級毒品
    MDMA而持有之，其持有之低度行為，為販賣之高度行為所吸
    收，不另論罪。分別審酌被告甲○○與乙○○為圖賺取小額
    差價，竟共同販賣MDMA，所販賣之數量，併被告2 人之生活
    狀況、品行、智識程度，被告2 人均否認販賣第二級毒品犯
    行，但態度尚無不良等一切情狀，並說明本案被告2 人遭查
    獲時，雖另扣得之第二級毒品甲基安非他命（驗餘淨重0.21
    公克）及含有第三級毒品2C-B成分之黃色藥錠2 顆、第三級
    毒品硝甲西泮（驗餘數量12顆），因與本案並無直接關聯，
    允宜由公訴人另行聲請宣告沒收銷燬或由行政機關沒入銷燬
    之，併此敘明。至於被告2 人販賣第二級毒品部分，因無證
    據證明被告乙○○已收得款項並與被告甲○○結算，故不另
    就犯罪所得為沒收之諭知。適用毒品危害防制條例第4條第2
    項、刑法第11條、第38條第1項第1款、第2款、第51 條第5
    款，判決甲○○共同販賣第二級毒品，處有期徒刑柒年貳月
    。乙○○共同販賣第二級毒品，處有期徒刑柒年貳月。其認
    事用法，核無違誤。檢察官上訴意旨，指摘原審量刑過輕，
    惟原審已審酌一切情狀妥適量刑。被告上訴意旨：否認犯罪
    ，惟被告二人構成犯罪已如上述，綜上，檢察官、被告上訴
    指摘原判決不當，均為無理由，應予駁回。
據上論斷，應依刑事訴訟法第368 條，判決如主文。
本案經檢察官到沈世箴庭執行職務。
中　　華　　民　　國　　96　　年　　5 　　月　　24　　日
　　　　　　　　　刑事第八庭審判長法　官  鄭文肅
　　　　　　　　　　　　　　　    法　官  蔡光治
　　　　　 　 　　　　　　　　　　法　官  陳貽男
以上正本證明與原本無異。
如不服本判決，應於收受送達後十日內向本院提出上訴書狀，其
未敘述上訴之理由者並得於提起上訴後十日內向本院補提理由書
（均須按他造當事人之人數附繕本）。
                                  書記官  王泰元
中　　華　　民　　國　　96　　年　　5 　　月　　24　　日
附錄：本案論罪科刑法條全文
毒品危害防制條例第4 條
製造、運輸、販賣第二級毒品者，處無期徒刑或7 年以上有期徒
刑，得併科新臺幣7百萬元以下罰金。
